臺灣臺北地方法院刑事裁定　
111年度聲字第1987號
聲  請  人  臺灣臺北地方檢察署檢察官
受  刑  人  謝長勳



上列聲請人因受刑人數罪併罰有二裁判以上，聲請定其應執行之
刑（111年度執聲字第1727號、111年度執字第5114號），本院裁
定如下：
    主  文
甲○○所犯如附表所示各罪所處之刑，應執行有期徒刑陸年捌月。
    理  由
一、聲請意旨略以：受刑人甲○○因詐欺等案件，先後經判決確定
    如附表所示，應依刑法第53條及第51條第5款，定其應執行
    之刑，爰依刑事訴訟法第477條第1項聲請裁定等語。
二、按裁判確定前犯數罪者，併合處罰之。數罪併罰，有二裁判
    以上者，依刑法第51條之規定，定其應執行之刑；數罪併罰
    ，分別宣告其罪之刑，宣告多數有期徒刑者，於各刑中之最
    長期以上，各刑合併之刑期以下，定其刑期，但不得逾30年
    ；又依刑法第53條應依同法第51條第5款至第7款之規定，定
    其應執行之刑者，由該案犯罪事實最後判決之法院之檢察官
    ，聲請該法院裁定之，刑法第50條第1項前段、第51條第5款
    、第53條及刑事訴訟法第477條第1項分別定有明文。而行為
    人所犯為數罪併罰，其中一罪雖得易科罰金，但因與不得易
    科之他罪合併處罰之結果，於定執行刑時，祇須將各罪之刑
    合併裁量，不得易科罰金合併執行（司法院大法官釋字第14
    4 號、第679號解釋意旨參照）。又法律上屬於自由裁量之
    事項，有其外部性界限及內部性界限，並非概無拘束。依據
    法律之具體規定，法院應在其範圍選擇為適當之裁判者，為
    外部性界限；而法院為裁判時，應考量法律之目的，及法律
    秩序之理念所在者，為內部性界限。法院為裁判時，二者均
    不得有所踰越。在數罪併罰，有二裁判以上，定其應執行之
    刑時，固屬於法院自由裁量之事項，然仍應受前揭外部性界
    限及內部性界限之拘束（最高法院94年度台非字第233號判
    決意旨參照）。
三、經查：
  ㈠本案受刑人甲○○因詐欺等案件，先後經臺灣高等法院、臺灣
    新北地方法院、臺灣士林地方法院及本院判處如附表所示之
    罪刑，並均確定在案，有各該判決書及臺灣高等法院被告前
    案紀錄表各1份在卷可稽。本院審核受刑人所犯如附表所示
    之罪，均係於附表編號1所示判決確定日期前為之；又受刑
    人所犯如附表編號2所示係得易科罰金之罪，如附表編號1、
    3至6所示部分則均係不得易科罰金之罪，惟受刑人就附表所
    示各罪，已具狀請求檢察官聲請合併定其應執行之刑，此有
    臺灣臺北地方檢察署依102年1月23日修正之刑法第50條調查
    受刑人是否聲請定應執行刑調查表在卷可稽；本院為犯罪事
    實最後判決之法院，核與上述規定並無不合，認檢察官聲請
    為正當，應予准許。
　㈡而本院定應執行刑，不得逾越刑法第51條第5款所定法律之外
    部界限，即不得重於附表編號1至6所示罪刑之總合；亦不得
    重於附表編號3、4、6所示之罪各經定執行刑之有期徒刑與
    附表編號1、2、5所示有期徒刑1年、3月、1年6月之總和。
    又受刑人所犯如附表所示各罪，其中最長期者為有期徒刑1
    年7月，則定應執行刑之範圍應在各罪之最長期（1年7月）
    以上，及各罪宣告刑之總和（8年5月）之間。本院爰依上述
    法條規定，本於罪責相當之要求，在上述外部性及內部性界
    限範圍內，審酌受刑人所犯如附表所示各罪均是參與詐欺集
    團所犯，以該等犯罪類型、態樣、侵害法益等情狀，及附表
    編號3至6犯罪時間相近、行為動機相似，責任非難之重複程
    度較高，兼衡受刑人違反之嚴重性及所犯數罪整體非難評價
    ，綜合斟酌受刑人犯罪行為之不法與罪責程度，及對其施以
    矯正之必要性、受刑人之意見各節，就其所犯如附表所示各
    罪，並定其應執行之有期徒刑如主文所示。又如附表編號2
    所示之罪，依法雖得易科罰金，惟因與附表其餘編號所示不
    得易科罰金之罪併合處罰，參照司法院釋字第679號解釋理
    由書意旨，本院於本件定執行刑時，自無庸為易科罰金折算
    標準之諭知。
四、依刑事訴訟法第477條第1項，刑法第53條、第51條第5款，
    裁定如主文。
中　　華　　民　　國　　111 　年　　11　　月　　24　　日
　　　　　　　　　刑事第十三庭  法　官　洪甯雅
以上正本證明與原本無異。
如不服本裁定，應於送達後5日內，向本院提出抗告狀。
　　　　　　　　　　　　　　　　書記官　胡嘉玲
中　　華　　民　　國　　111 　年　　11　　月　　24　　日
◎附表：
編號 罪名 宣告刑 犯罪日期 （民國） 偵查機關及案號 最後事實審  確定判決  是否為得易科罰金之案件 備註      法院案號 判決日期 法院案號 確定日期   1 傷害 有期徒刑1年 107年11月27日 臺灣臺北地方檢察署107年度偵字第28378號等 臺灣高等法院109年度上訴字第1598號 109年8月6日 臺灣高等法院109年度上訴字第1598號 109年9月8日 否 臺灣臺北地方檢察署109年度執字第5925號。 2 偽造文書 有期徒刑3月 105年8月28日 臺灣新北地方檢察署107年軍偵字第81號 臺灣新北地方法院109年原簡字第98號 109年11月12日 臺灣新北地方法院109年原簡字第98號 110年6月3日 是 臺灣新北地方檢察署110年度執字第6294號。 3 詐欺 有期徒刑1年1月、有期徒刑7月（2次） 109年3月16、17日 臺灣新北地方檢察署109年度少連偵字第172號 臺灣新北地方法院109年度金訴字第122號 110年3月18日 臺灣新北地方法院109年度金訴字第122號 110年4月28日 否 1.經臺灣新北地方法院109年度金訴字第122號判決定應執行刑有期徒刑1年5月。 2.臺灣新北地方檢察署110年度執字第4825號。 4 詐欺 有期徒刑1年3月（6次）、有期徒刑1年1月（2次）、有期徒刑1年2月（2次）、有期徒刑1年6月（2次）、有期徒刑1年4月（3次）、有期徒刑1年7月、有期徒刑1年5月 109年3月11至23日 臺灣士林地方檢察署109年度少連偵字第115號等 臺灣士林地方法院110年度金訴字第75號 110年8月25日 臺灣士林地方法院110年度金訴字第75號 110年9月23日 否 1.經臺灣士林地方法院110年度金訴字第75號判決定應執行刑有期徒刑2年10月。 2.臺灣士林地方檢察署110年度執字第3926號。 5 詐欺 有期徒刑1年6月 109年3月11至14日 臺灣士林地方檢察署110年度少連偵字第32號 臺灣士林地方法院110年度審訴字第459號 110年9月27日 臺灣士林地方法院110年度審訴字第459號 110年10月26日 否 臺灣士林地方檢察署111年度執字第37號。 6 詐欺 有期徒刑1年2月、有期徒刑1年1月、有期徒刑1年3月 109年3月6日 臺灣臺北地方檢察署110年度少連偵字第756號 臺灣臺北地方法院110年度訴字第756號 111年7月25日 臺灣臺北地方法院110年度訴字第756號 111年8月23日 否 1.經臺灣臺北地方法院110年度訴字第756號判決定應執行刑有期徒刑1年5月。 2.臺灣臺北地方檢察署111年度執字第5114號。